臺灣嘉義地方法院民事判決
111年度重訴字第4號
原      告  全國農業金庫股份有限公司

法定代理人  吳明敏  
訴訟代理人  許瑞偉  
            王尚堯  
被      告  呂清凉  

            呂沈淑枝
            呂政諺  

            張秀蘭  
上列當事人間請求清償借款事件，本院於民國111年3月15日言詞
辯論終結，判決如下：
    主      文
一、被告應連帶給付原告新臺幣7,164,729元，及自民國110年7
    月14日起至清償日止，按年利率2.7%計算之利息，並自民國
    110年8月15日起至清償日止，其逾期在6個月以內部分，按
    上開利率10%計算之違約金，逾期超過6個月部分，按上開利
    率20%計算之違約金。
二、被告應連帶給付原告新臺幣14,549,000元，及自民國110年7
    月1日起至111年1月1日止，按年利率2.6697%計算之利息，
    自民國111年1月2日起至清償日止，按年2.9124%計付之利息
    ，並自民國110年8月2日起至清償日止，其逾期在6個月以內
    部分，按上開利率10%計算之違約金，逾期超過6個月部分，
    按上開利率20%計算之違約金。
三、被告應連帶給付原告新臺幣60,664元，及自民國110年7月14
    日起至清償日止，按年利率2.7%計算之利息，並自民國110
    年8月15日起至清償日止，其逾期在6個月以內部分，按上開
    利率10%計算之違約金，逾期超過6個月部分，按上開利率20
    %計付違約金。
四、訴訟費用新臺幣203,664元由被告連帶負擔。
    事實及理由
壹、程序方面：
　　本件全體被告經合法通知，均未於言詞辯論期日到場，核無
    民事訴訟法第386 條各款所列情形，爰依原告之聲請，由其
    一造辯論而為判決。
貳、實體方面
一、原告主張：
㈠、被告呂清涼為興建簡易溫室支出之需，自民國108年11月27日
    起陸續向原告借款，並邀同被告呂沈淑枝、呂政諺、張秀蘭
    出具連帶保證書予原告，約定連帶保證被告呂清涼對原告現
    在及將來於第一條負債範圍內，分別在新臺幣（下同）1,00
    0萬元、1,950萬元、150萬元限額內，保證人願與債務人負
    連帶償還責任。然被告呂清涼在如下時間向原告借款，迄今
    尚積欠本金共21,774,393元及其利息、違約金未清償：
  1.被告呂清涼於109年1月14日、同年3月17日、同年6月30日，
    分別向原告借款473萬元、432萬元、95萬元，共1,000萬元
    （迄今尚欠7,164,729元），到期日114年1月14日，約定每
    月14日按月平均攤還本息，利息按年利率2.7%月計付，另依
    約定書第5條約定，遲延給付本金或利息時，逾期在6個月以
    內按上開利率10%、逾期超過6個月部分，按上開利率20%計
    付違約金。
　2.被告呂清涼於109年9月1日、同年12月3日、同年12月7日，
    分別向原告借款9,674,000元、490萬元、420萬元，合計共1
    8,774,000元（迄今尚欠14,549,000元），約定到期日為114
    年9月1日，每月1日按月繳付利息，本金寬緩1年，寬緩期滿
    後，按月平均攤還本金及借款餘額計付利息；利息按年利率
    0.54%按月計付，並依農業發展基金貸款借據及特約條款所
    示，遲延給付本金或利息時，逾期6個月以內者，逾期本金
    部分改按全國農業金庫基準利率加一成（即2.427%+0.2427%
    =2.6697%）、逾期超過6個月者，本金改按全國農業金庫基
    準利率加二成（即2.427%+0.4854%=2.9124%）計付利息，逾
    期利息均以同標準計收違約金。
  3.被告呂清涼於109年11月19日向原告借款7萬元（迄今尚欠60
    ,664元），約定到期日為114年11月19日，約定於每月19日
    按月繳付利息，本金按月平均攤還，利息按年利率2.7%按月
    計付，並依借款契約書第6條所示，遲延給付本金或利息時
    ，除仍按上開利率計息外，逾期在6個月以內部分，按上開
    利率10%，逾期超過6個月部分者，按上開利率20%計付違約
    金。
㈡、被告依約提供擔保品已受強制執行，被告顯已違反約定書、
    農業發展基金貸款約定書第6條情事及借款契約書第8條情事
    ，致原告有不能受償之虞，原告於110年5月19日寄發催告函
    予被告，惟仍未獲置理，被告呂清涼迄今尚積欠上開欠款共
    21,774,393元及其利息、違約金，被告呂沈淑枝、呂政諺、
    張秀蘭既為連帶保證人，依法亦應負連帶給付責任。
㈢、並聲明：
  1.被告應連帶給付原告71,64,729元，及自110年7月14日起至
    清償日止，按年利率2.7%計付之利息，並自110年8月15日起
    至清償日止，其逾期在6個月以內部分，另按上開利率10%、
    逾期超過6個月部分，按上開利率20%計付違約金。
  2.被告應連帶給付原告14,549,000元，及自110年7月1日起至1
    11年1月1日止，按年利率2.6697%（2.427%+0.2427%）計付
    利息，自111年1月2日起至清償日止，按年2.9124%（2.427%
    +0.4854%)計付之利息，並自110年8月2日起至清償日止，其
    逾期在6個月以內部分，按上開利率10%，逾期超過6個月部
    分，按上開利率20%計付違約金。
  3.被告應連帶給付原告60,664元，及自民國110年7月14日起至
    清償日止，按年利率2.7%計付之利息，並自110年8月15日起
    至清償日止，其逾期在6個月以內部分，按上開利率10%，逾
    期超過6個月部分，按上開利率20%計付違約金。
二、被告等均未於言詞辯論期日到場，亦未提出書狀作何聲明或
    陳述　　
三、原告主張之上揭事實，業據提出與其所述相符之借據影本2
    份、連帶保證書影本3份、約定書影本1份、農業發展基金貸
    款約定書影本1份、額度動用申請書影本3份、貸放往來明細
    影本3份、借款契約書影本1份為憑（見本院卷第17-128頁）
    ，本院依上開調查證據之結果，堪信原告之主張為真實。又
    被告經合法通知，未於言詞辯論期日到場，亦未提出書狀作
    何聲明或陳述，依民事訴訟法第280條第3項之規定，應視同
    為自認。故原告請求被告連帶給付如訴之聲明所載之本金、
    利息及違約金，均有理由，應予准許。
四、按法院為終局判決時，應依職權為訴訟費用之裁判，民事訴
    訟法第87條第1項定有明文。本件第一審裁判費203,664元，
    應由敗訴之被告連帶負擔，爰判決如主文第4項所示。
五、據上論結，原告之訴為有理由，依民事訴訟法第385條第1項
    前段、第78條、第85條第2項、第87條第1項，判決如主文。
中　　華　　民　　國　　111 　年　　3 　　月　　31　　日
                       民事第三庭法　官  曾文欣
以上正本係照原本作成。  
如對本判決上訴須於判決送達後20日內向本院提出上訴狀（須按
對造人數提出繕本）。
如委任律師提起上訴者，應一併繳納上訴審裁判費。
中　　華　　民　　國　　111 　年　　3 　　月　　31　　日
                                 書記官　陳慶昀